【裁判字號】    99,審抗,65
【裁判日期】    990324
【裁判案由】    本票裁定
【裁判全文】
臺灣臺北地方法院民事裁定              99年度審抗字第65號
抗  告  人  瑞喬欣業股份有限公司
法定代理人  乙○○
相  對  人  計達有限公司
法定代理人  甲○○
上列當事人間請求本票裁定事件，抗告人對於民國99年1月29日
本院所為99年度司票字第1235號裁定提起抗告，本院裁定如下：
    主  文
抗告駁回。
抗告程序費用新臺幣壹仟元由抗告人負擔。
    理  由
一、按執票人向本票發票人行使追索權時，得聲請法院裁定後強
    制執行，二人以上在票據上共同簽名時，應連帶負責，票據
    法第123條、第5條第2項分別定有明文。又本票執票人，依
    前開規定，聲請法院裁定許可對發票人強制執行，性質上係
    屬非訟事件，此項聲請之裁定及抗告法院之裁定，僅依非訟
    事件程序以審查強制執行許可與否，並無確定實體上法律關
    係存否之效力，如發票人就票據債務之存否有爭執時，應由
    發票人另提起確認之訴，以資解決，此有最高法院57年台抗
    字第76號判例意旨可資參照。
二、本件相對人主張其執有抗告人於民國93年12月13日所簽發面
    額為新臺幣（下同）2,125,960元，付款地未載，利息未約
    定，免除作成拒絕證書，到期日為97年2月28日之本票1紙，
    詎於到期後經提示未獲付款，為此聲請原法院裁定准予強制
    執行等情，業據提出與所述相符之本票為證。
三、本件抗告意旨略以：相對人與抗告人於93年11月23日就USF
    管式海水電解設備之備品合作事宜，簽訂「USF管式海水電
    解設備之備品合作協議書」，由抗告人出資60%，相對人則
    出資40%即2,125,960元，抗告人同時開立與相對人之出資同
    額之系爭本票予相對人作為保證之用。嗣上開合作備品銷售
    經結算，相對人就第一批銷售應退還抗告人248,426元，另
    就第二批銷售應退還抗告人264,249元。詎相對人既不將抗
    告人溢付之款項退還，亦拒不返還系爭本票，是相對人以抗
    告人為保證所簽發之系爭本票聲請本票強制執行，顯無理由
    。為此，爰依法提起抗告，請求准廢棄原裁定等語。
四、經查，法院就本票裁定事件僅就本票是否具備形式要件而為
    審查，本件原審法院依非訟事件程序審查，認系爭本票已符
    合票據法第123條之規定，而為准予強制執行之裁定，經核
    並無違誤。至於本件抗告人所陳其乃為保證始簽發系爭本票
    而系爭本票所負債務已不存在等情，經核均係屬實體法上權
    利義務關係存否之爭執，依上開說明，非本件非訟程序所得
    加以審究。準此，原審法院據此裁定系爭本票准予強制執行
    ，並無不當，本件抗告人以上開事由提起抗告，洵無足採。
    抗告意旨指摘原裁定不當，求予廢棄，委無理由，應予駁回
    。
五、據上論結，本件抗告為無理由，爰依非訟事件法第21條第2
    項、第24條第1項、第46條，民事訴訟法第495條之1第1項、
    第449條第1項、第78條，裁定如主文。
中    華    民    國    99    年    3     月    24    日
                  民事第六庭    法  官  朱漢寶
                                        賴錦華
                                        陶亞琴
以上正本係照原本作成
如不服本裁定，僅得於收受本裁定正本送達後10日內，以適用法
規顯有錯誤為理由，向本院提出再抗告狀（須附繕本一份及繳納
再抗告裁判費新台幣1,000元），經本院許可後始可再抗告。
中    華    民    國    99    年    3     月    24    日
                                書記官  曹瓊文

司法院資訊處製作；財團法人民間司法改革基金會備份。
